臺灣桃園地方法院宣示判決筆錄　　　　96年度審訴字第1402號
公　訴　人　臺灣桃園地方法院檢察署檢察官
被　　　告　乙○○
指定辯護人　本院公設辯護人甲○○
上列被告因96年度審訴字第1402號毒品危害防制條例及96年度審
訴字第1412號違反槍砲彈藥刀械管制條例二案件，於中華民國96
年12月31日下午5 時許，在本院第十法庭宣示判決，出席職員如
下：
　　　　　法　官　 林孟宜
　　　　　書記官　 江惠婷
　　　　　通　譯
法官起立朗讀判決主文、犯罪事實要旨、處罰條文、附記事項，
及告以上訴限制、期間並提出上訴狀之法院，且諭知記載其內容
：
一、主  文：
    乙○○施用第一級毒品，處有期徒刑玖月，扣案之海洛因貳
    包含包裝袋（驗餘合計淨重壹點伍壹公克）、殘渣袋貳只沒
    收銷燬之，扣案之注射針筒參支沒收；又施用第二級毒品，
    處有期徒刑伍月，扣案之甲基安非他命壹包含包裝袋（驗餘
    毛重零點貳伍捌公克）沒收銷燬之，扣案之勺子壹支、玻璃
    球參個、吸食器貳組均沒收；又未經許可，持有槍砲之主要
    組成零件，累犯，處有期徒刑拾月，併科罰金新臺幣伍萬元
    ，如易服勞役，以新臺幣壹仟元折算壹日，扣案之土造金屬
    槍管壹支、沾殘火藥之砲管壹支均沒收。應執行有期徒刑壹
    年拾月，併科罰金新臺幣伍萬元，如易服勞役，以新臺幣壹
    仟元折算壹日，扣案之海洛因貳包含包裝袋（驗餘合計淨重
    壹點伍壹公克）、殘渣袋貳只、甲基安非他命壹包含包裝袋
    （驗餘毛重零點貳伍捌公克）均沒收銷燬之，扣案之注射針
    筒參支、勺子壹支、玻璃球參個、吸食器貳組、土造金屬槍
    管壹支、沾殘火藥之砲管壹支均沒收。
二、犯罪事實要旨：
  (一)乙○○於民國84年間，曾因違反麻醉藥品管理條例、肅清煙
    毒條例案件，先後經本院以85年度易緝字第116號、85 年度
    訴緝字第102號判決判處有期徒刑5月、3年1月確定，嗣經裁
    定應執行有期徒刑3 年4 月，於87年間假釋出監付保護管束
    ，嗣經撤銷假釋入間執行殘刑，於91年4 月17日縮刑期滿執
    行完畢。又因施用毒品案件，經法院裁定令入戒治處所施以
    強制戒治，於89年8 月11日停止戒治出所，於90年2 月20日
    因停止戒治期滿未經撤銷而執行完畢，並經臺灣桃園地方法
    院檢察署檢察官以90年度戒偵字第267 號為不起訴處分確定
    ；復於94年間因施用毒品案件，經本院以95年度訴字第386
    號判決應執行有期徒刑1 年確定。詎仍不知悔改，基於施用
    第一級及第二級毒品之犯意，分別於96年7 月9 日上午某時
    及同日下午6 時許，在桃園縣八德市○○街424 巷14號3 樓
    居處，施用第一級毒品海洛因及第二級毒品安非他命各1 次
    ，嗣於同日18時30分許，在上址住處為警查獲，並扣得海洛
    因2 包（驗餘合計淨重1.51公克）、安非他命1 包（驗餘毛
    重0.258 公克）、安非他命吸食器2 組、玻璃球3 個、殘渣
    袋2 個、勺子1 支及注射針筒3 支。
  (二)乙○○知悉可發射子彈具有殺傷力之槍枝、子彈、砲管等物
    ，係屬槍砲彈藥刀械管制條例第4條第1項第1款、第2款、第
    2 項所列之管制物品，非經中央主管機關許可，不得持有，
    竟於民國96年1月13 日，基於持有上開物品之犯意，向友人
    陳志清取得具有殺傷力之12GAUGE制式霰彈3顆、土造金屬槍
    管2支及內含火藥之砲管1支，而將該霰彈、槍管及砲管，未
    經許可持有而攜帶在身。嗣於96年6月5日 凌晨1時30分許，
    在桃園縣八德市○道○號○路東向18 公里處為警查獲，扣得
    12GAUGE霰彈3顆（其中1顆已試射用罄）、土造金屬槍管1支
    及內含火藥砲管1支（另有土造金屬槍管1支、土造金屬滑套
    1支均經鑑定為半成品）。
三、處罰條文：
    毒品危害防制條例第10條第1項、第2 項、第18條第1項前段
    ，槍砲彈藥刀械管制條例第12條第4項、第13條第4項，刑法
    第11條、第38條第1 項第1 款、第2 款、第47條第1 項、第
    42條第3 項、第55條、第51條第5款 。
四、附記事項：
    查獲之土造槍管1支及土造槍管滑套1支，前者係土造金屬槍
    管半成品，後者則分係土造金屬滑套半成品、金屬槍管（內
    具阻鐵）及土造金屬撞針半成品，有內政部警政署刑事警察
    局槍彈鑑定書為憑，應非屬內政部 (86)台內警字第8670683
    號公告之槍砲主要組成零件，即與槍砲彈藥刀械管制條例所
    定各項槍砲須有殺傷力或為槍彈之主要組成零件之要件不符
    ，非違禁物，爰不諭知沒收。
五、協商判決除有刑事訴訟法第455條之4第1項第1款於本訊問程
    序終結前，被告撤銷協商合意或檢察官撤回協商聲請者；第
    2款被告協商之意思非出於自由意志者；第4款被告所犯之罪
    非第455條之2第1項所定得以協商判決者；第6款被告有其他
    較重之裁判上一罪之犯罪事實者；第7 款法院認應諭知免刑
    或免訴、不受理者情形之一，及違反同條第2 項「法院應於
    協商合意範圍內為判決；法院為協商判決所科之刑，以宣告
    緩刑或2年以下有期徒刑、拘役或罰金為限」之規定者外，
    不得上訴。
六、如有前項得上訴之情形者，得自收受判決送達之日起10日內
    ，向本院提出上訴書狀，上訴於第二審法院。
中　　華　　民　　國　　96　　年　　12　　月　　31　　日
                            刑事庭法　官　林孟宜
以上正本證明與原本無異。
                                  書記官　江惠婷
中　　華　　民　　國　　97　　年　　1 　　月　　2 　　日
附錄本案論罪科刑法條：
毒品危害防制條例第10條規定：
施用第一級毒品者，處6 月以上5 年以下有期徒刑。
施用第二級毒品者，處3 年以下有期徒刑。
毒品危害防制條例第18條第1 項規定：
查獲之第一、二級毒品及專供製造或施用第一、二級毒品之器具
，不問屬於犯人與否，均沒收銷燬之；查獲之第三、四級毒品及
製造或施用毒品之器具，無正當理由而擅自持有者，均沒入銷燬
之。但合於醫藥、研究或訓練之用者，得不予銷燬。
槍砲彈藥刀械管制條例第12條第4項：
未經許可，持有、寄藏或意圖販賣而陳列子彈者，處5 年以下有
期徒刑，併科新臺幣3百萬元以下罰金。
槍砲彈藥刀械管制條例第13條第4項：
未經許可，持有、寄藏或意圖販賣而陳列第一項所列零件者，處
6月以上5年以下有期徒刑，併科新臺幣3百萬元以下罰金。
